# 企业购买股票基金类金融资产的确认

提问人：qqq2006 时间：2015-12-09 16:36:20
某企业通过证券公司购买了公开发行的股票，计入了可供出售金融资产，相关公允价值变动计入了其他综合收益，请教大家：这种短期买入卖出的股票是否不能计入可供出售金融资产这类非流动资产？

回答人：chenyiwei
在“投资对象是在活跃市场上有报价的权益工具投资”这一前提下，初始确认时的分类主要取决于管理层的意图，如果有明确意图在短期内出售以赚取买卖差价的，则属于交易性金融资产，相应地其报表上列报为流动资产；没有明确的短期内出售变现意图的，则作为可供出售金融资产，在资产负债表上列报为非流动资产。